最高法院刑事判決                                八十六年度台非字第二六九號
    上訴人  最高法院檢察署檢察總長
    被  告  甲○○
右上訴人因被告誣告案件，對於台灣台中地方法院中華民國八十六年五月二十二日第
一審確定判決（八十六年度訴字第一○八七號，起訴案號：台灣台中地方法院檢察署
八十五年度偵字第一六七二九號），認為違法，提起非常上訴，本院判決如左：
    主  文
原判決關於違背法令部分撤銷。
    理  由
非常上訴理由稱：「按應於審判期日調查之證據而未予調查者，其訴訟程序即係違背
法令，且顯然於判決有影響者，其判決當然為違背法令。次按依刑法第七十四條之規
定，得宣告緩刑者，以未曾受有期徒刑以上刑之宣告為要件之一。是凡在判決前已經
受有期徒刑以上刑之宣告確定者，即不合於緩刑條件。被告甲○○自八十五年十一月
二十五日起至仝年十二月三日下午九時卅分，因犯常業賭博罪，經台灣台中地方法院
於八十六年三月十七日以八十六年度易字第八六六號刑事判決科處有期徒刑八月，被
告不服提起上訴，為台灣高等法院台中分院於八十六年五月二十二日上午十時三十分
宣判上訴駁回確定在案，有該案卷可稽。則被告於八十四年一月十七日十九時廿分許
，犯本件誣告罪，經原法院於八十六年五月二十二日下午四時以八十六年度訴字第一
○八七號判決時，因被告前已受有期徒刑之宣告確定，即不合於緩刑之條件，依法不
得予以宣告緩刑。乃原審法院於審理時，對應於審判期日調查之證據，即被告曾否受
有期徒刑以上刑之宣告，得否宣告緩刑之前提事實，疏未調查，以致誤為緩刑五年之
宣告，其訴訟程序之違背法令，顯然於判決有影響，其判決當然為違背法令。案經確
定，爰依刑事訴訟法第四百四十一條、第四百四十三條提起非常上訴，以資糾正。」
等語。
本院按依刑法第七十四條第一款之規定，必須未曾受有期徒刑以上刑之宣告，始得宣
告緩刑。本件被告前犯之常業賭博罪，係不得上訴於第三審法院之案件，於第二審宣
示判決時確定，該案台灣高等法院台中分院於八十六年五月二十二日上午十時三十分
宣判，有審判筆錄為證。而本件之誣告罪，係於同日下午四時宣判，亦有審判筆錄可
憑。依上開說明，自不得宣告緩刑，而原判決為緩刑之宣告，顯有判決適用法則不
當之違法。案經確定，非常上訴意旨執以指摘原判決此部分違法，洵有理由。但原判
決尚非不利於被告，爰將原判決關於違背法令部分撤銷，用資糾正。
據上論結，應依刑事訴訟法第四百四十七條第一項第一款前段，判決如主文。
中      華      民      國    八十六    年      九      月     四       日
                              最高法院刑事第六庭
                                  審判長法官  黃  劍  青
                                        法官  劉  敬  一
                                        法官  林  增  福
                                        法官  林  文  豐
                                        法官  邵  燕  玲
      右正本證明與原本無異
                                              書  記  官
中      華      民      國    八十六    年      九      月     十       日
